【裁判字號】    97,上訴,3173
【裁判日期】    971223
【裁判案由】    違反毒品危害防制條例
【裁判全文】
臺灣高等法院臺中分院刑事判決        97年度上訴字第3173號
上  訴  人
即  被  告  甲○○
                    （現在臺灣雲林監獄執行中）
上列上訴人因違反毒品危害防制條例案件，不服臺灣南投地方法
院97年度訴字第649號中華民國97年11月17日第一審判決（起訴
案號：臺灣南投地方法院檢察署97年度毒偵字第第727號、第746
號），提起上訴，本院判決如下：
    主  文
上訴駁回。
    理  由
一、按刑事訴訟法第350條、第361條、第362條、第367條規定，
    不服地方法院之第一審判決而上訴者，須提出上訴書狀，並
    應敘述具體理由，為上訴必備之程式。至於上訴理由是否具
    體，係屬第二審法院審查範圍，則不在命補正之列，此參照
    同條文之修正理由可明。再上訴人所提出之上訴理由非屬具
    體者，則由第二審法院以上訴不合法律上之程式，判決駁回
    。而所謂具體理由，必係依據卷內既有訴訟資料或提出新事
    證，指摘或表明第一審判決有何採證認事、用法或量刑等足
    以影響判決本旨之不當或違法，而構成應予撤銷之具體事由
    ，始克當之。如僅泛言原判決認定事實錯誤、違背法令、量
    刑失之過重或輕縱，而未依上揭意旨指出具體事由，或形式
    上雖已指出具體事由，然該事由縱使屬實，亦不足以認為原
    判決有何不當或違法者，皆難謂係具體理由，俾與第二審上
    訴制度旨在請求第二審法院撤銷、變更第一審不當或違法之
    判決，以實現個案救濟之立法目的相契合，並節制濫行上訴
    。又上訴書狀未敘述具體理由者，其上訴即屬於同法第362
    條前段所定「上訴不合法律上之程式」之情形，第二審法院
    自應依同法第367條之規定，以判決駁回之（最高法院97年
    度台上字第892號判決意旨參照）。
二、上訴人即被告甲○○（下稱被告）不服原審判決提起上訴，
    其上訴狀所載理由略謂：被告坦承犯行，犯後態度良好，且
    於尚未為警查獲前即自行至衛生署草屯療養院戒毒，確有悔
    改之意，非大奸大惡之徒；又被告亦未因此危害他人，被告
    犯行應可輕判，未料原審仍判處3年之重刑，被告實難甘服
    ，爰提起上訴云云。惟查本案原審判決係依據被告於警詢時
    、偵查中及原審審理時之自白及南投縣政府警察局集集分局
    委託鑑驗尿液代號與真實姓名對照表、詮昕科技股份有限公
    司97年4月30日報告編號00000000號濫用藥物尿液檢驗報告
    、南投縣政府警察局草屯分局查獲毒品犯罪嫌疑人尿液採驗
    作業管制紀錄表、詮昕科技股份有限公司97年5月9日報告編
    號00000000號濫用藥物尿液檢驗報告，另有扣案(1)白粉1包
    ，經送驗含第一級第6項毒品海洛因成分，驗餘淨重0.7067
    公克（有行政院衛生署草屯療養院97年4月29日草療鑑字第
    0970003539號鑑定書可參，見臺灣南投地方法院檢察署97年
    度偵定字第727號第24頁至第25頁）；(2)扣案白粉4包，經送
    驗均含第一級第6項毒品海洛因成分，合計淨重3.17公克（
    有法務部調查局濫用藥物實驗室97年6月16日調科壹字第097
    23027750號鑑定書可參，見原審卷第50頁）；(3)扣案透明結
    晶1包，經送驗含第二級毒品甲基安非他命成分，驗餘重量
    0.2036公克（有行政院衛生署草屯療養院97年5月22日草療
    鑑字第0970004282號鑑定書可參，見原審卷第65頁）等，認
    定被告施用第一級毒品與第二級毒品之犯行，事證明確，其
    採證認事，並無不當之處。復按修正後之刑法已將原刑法第
    56條連續犯之規定刪除，則在95年7月1日修正刑法施行後所
    為之犯罪行為即不得再適用連續犯之規定論處。又原刑法第
    56條連續犯規定修正刪除之理由，乃因連續犯原為數罪，考
    量犯罪之本質及刑罰公平原則，如將數個犯罪行為，以一罪
    論處，不無鼓勵犯罪之嫌，亦使國家刑罰權之行使發生不合
    理之現象，故廢止原連續犯規定之適用，而將本應各自獨立
    論處之數罪，回歸本來就應賦予複數法律效果之原貌。因此
    ，就刑法修正施行後多次施用毒品之犯行，採一罪一罰，始
    符合立法本旨。亦即在刑法修正施行後之多次施用毒品犯行
    ，即應依數罪併罰，合併定其應執行之刑（最高法院96年8
    月21日96年度第9次刑事庭會議決議參照)。則被告各施用第
    一級毒品與施用第二級毒品2人次之犯行，自應按數罪實質
    競合，予以分論併罰，而不能再適用修正前刑法第56條之連
    續犯規定，各論以一罪。則原審判決就被告上開犯行，適用
    毒品危害防制條例10條第1項、第2項之規定予分論併罰，適
    用法律，亦無違誤之處。又查被告前有多起犯罪前科紀錄，
    其中於90年間被告假釋中因施用及持有毒品等案件，經原審
    法院以90年度毒聲字第1331號裁定令入戒治處所施以強制戒
    治，於91年12月6日執行完畢，並經原審法院以91年度易字
    第166號判處有期徒刑6月、4月，應執行有期徒刑9月確定，
    並撤銷假釋，接續執行殘刑有期徒刑2年10月29日，於94年
    12月16日縮刑期滿執行完畢；再於96年間因施用第一、二級
    毒品案件，經原審法院以96年度訴字第1178號判處有期徒刑
    11月、8月，應執行有期徒刑1年5月，嗣上訴經本院以97年
    度上訴字第358號上訴駁回確定。有臺灣高等法院被告前案
    紀錄表在卷可按，被告於上開有期徒刑執行完畢後5年之內
    ，故意犯本案4罪，均構成累犯，自應依法加重其刑至明，
    再衡之施用第一級毒品罪之法定本刑為6月以上5年以下有期
    徒刑，而施用第二級毒品罪之法定本刑為3年以下有期徒刑
    ，並審酌被告陷溺毒品之程度、施用毒品所生之危害，未直
    接危害他人，經查獲之第一級毒品之數量非微及其犯後坦承
    犯行，態度良好等一切情狀，原審各就其所犯施用第一級毒
    品罪及施用第二級毒品各罪，分別量處有期徒刑11月、11
    月、8月及8月，並定應執行刑為有期徒刑3年，並無量刑過
    重，致違反「罪刑相當」原則之情形。是以被告以上開情詞
    提起上訴，固具備形式上之理由，但究其實質，明顯對於原
    判決所認定之犯罪事實及量刑基礎不生動搖。綜上所述，原
    審判決對於被告論罪科刑，俱無違法不當之處，被告未提新
    事證，亦未依據卷內之訴訟資料，指摘原審決有何足以影響
    判決本旨之不當或違法，構成應予撤銷之具體事由，乃徒憑
    己意漫指原審判決不當，其上訴自屬違背法律上之程式，應
    予以駁回，爰依刑事訴訟法第367條前段、第372條之規定，
    不經言詞辯論判決如主文。
中    華    民    國    97    年    12    月    23    日
            刑事第三庭    審判長法  官  王  增  瑜
                                法  官  廖  柏  基
                                法  官  蔡  紹  良
以上正本證明與原本無異。
如不服本判決應於收受送達後10日內向本院提出上訴書狀，其未
敘述上訴之理由者，並得於提起上訴後10日內向本院補提理由書
（均須按他造當事人之人數附繕本）「切勿逕送上級法院」。
                                書記官  許  麗  花
中    華    民    國    97    年    12    月    23    日


司法院資訊處製作；財團法人民間司法改革基金會備份。
